臺灣臺北地方法院民事判決
109年度勞訴字第148號
原      告  李運成  
訴訟代理人  陳郁婷律師
複代理人    李家泓律師
            林哲丞律師

被      告  金門酒廠實業股份有限公司

法定代理人  黃怡凱  
訴訟代理人  陳詩文律師
            林羿樺律師
            
上列當事人間請求確認調動無效等事件，經本院於民國110年10
月5日言詞辯論終結，判決如下：
    主      文
原告之訴駁回。
訴訟費用由原告負擔。
    事實及理由
程序方面：
　㈠訴狀送達後，原告不得將原訴變更或追加他訴，但請求之基
    礎事實同一、因情事變更而以他項聲明代最初之聲明者，不
    在此限，民事訴訟法第255條第1項第2款、第4款定有明文。
    本件原告起訴時，聲明如附表編號1所示，嗣因被告終止僱
    傭契約而於民國110年9月3日具狀變更聲明如附表編號2所示
    (見卷第600頁)，依上開規定，尚非不許。
　㈡被告法定代理人於110年8月27日變更為黃怡凱，已聲明承受
    訴訟，應准許之。
原告主張：原告自95年2月1日起受僱於被告，被告經108年度第
  3次人事評議委員會於108年7月24日以原告「於108年度利用公
  司平台完成非屬本公司財務之酒品交易行為，另未徵得消費者
  同意，私下將消費者寄放在該門市之酒品價差變賣，造成消費
  者對公司不信任及客訴抱怨」為由，決議記1大過2小過且調離
  現職後，即於同年8月16日將原告自臺北展售處調至臺北欣欣
  百貨專櫃(下稱108年8月16日調動)，再經108年度第6次人事評
  議委員會於同年12月11日決議維持原處分後，於同年12月18日
  以酒人字0000000000號令(下稱108年12月18日懲處令)記1大過
  2小過(下稱108年12月18日記過處分)，並調整職務調回金門總
  公司，109年4月6日又以金酒人字0000000000號令(下稱109年4
  月6日調動令)將原告自同年5月1日起調至金門包裝廠(下稱109
  年4月6日調動)，同年2月10日另以原告未落實盤點作業為由，
  以金酒人字0000000000號令(下稱109年2月10日懲處令)申誡2
  次(下稱109年2月10日申誡處分)，上開調動、處分之理由均不
  實，且被告未公布員工獎懲作業實施要點，卻據以處罰原告，
  其記原告1大過2小過並先後將原告調至臺北欣欣百貨專櫃、金
  門總公司、金門包裝廠，既逾懲罰標準，又重複處罰，不僅影
  響原告考績，更導致原告無法領取年終獎金，有濫用權利及違
  反明確性原則、比例原則、一事不二罰原則、一事不再理原則
  、相當性原則、懲戒程序公平性原則、勞動基準法第10條之1
  規定等情形，故上開調動、處分均無效，原告得請求被告回復
  原告為臺北展售處業務處事務員之原職；另原告曾向被告申請
  於109年8月6日至110年8月5日留職停薪獲准，期滿後於110年8
  月6日前往臺北欣欣百貨專櫃提供勞務遭拒，被告卻以原告自
  當日起連續曠工3日為由，於同年月12日寄發存證信函向原告
  表示依勞動基準法第12條第1項第6款規定終止僱傭契約，其終
  止不合法，兩造間之僱傭關係仍存在，原告得依民法第487條
  規定，請求被告自110年8月1日起按月發給工資新臺幣43,735
  元等情。聲明如附表編號2所示。
被告辯稱：兩造所訂勞動契約第3條、第12條約定原告工作地點
  以金門、臺灣為原則，並配合被告營運而定，其考核及獎懲依
  被告所訂工作規則或各項規定辦理；因原告在臺北展售處擔任
  事務員期間，藉職務之便，將非屬被告所有之酒品放置門市，
  擅自利用被告之平台銷售，違反被告之規定，且致消費者抱怨
  而於108年5月24日檢舉，被告經法務政風處人員於同年6月3日
  前往門市訪查，人事評議委員會於同年7月24日、12月11日決
  議記原告1大過2小過並調離現職後，考量在臺灣所設門市均有
  涉外業務，乃以108年12月18日懲處令將原告記1大過2小過，
  並調回金門總公司，不得辦理涉外業務；另108年8月16日調動
  起因於臺北展售處銷售營業員不足，非屬懲戒，109年4月6日
  調動起因於金門總公司行政部門無適當職務可安排，且被告已
  提供租屋資訊而為必要協助；原告於110年8月5日留職停薪期
  滿後未前往金門包裝廠復職，其前往臺北欣欣百貨專櫃不符債
  之本旨，迄同年8月12日連續曠工3日以上，被告乃寄發存證信
  函向原告表示依勞動基準法第12條第1項第6款規定終止僱傭契
  約等語。聲明請求駁回原告之訴。
本院之判斷：
　原告主張：原告自95年2月1日起受僱於被告，被告曾對原告為
  108年8月16日調動，將原告自臺北展售處調至臺北欣欣百貨專
  櫃，繼而為108年12月18日記過處分、109年2月10日申誡處分
  、109年4月6日調動，110年8月12日以原告連續曠工3日為由，
  寄發存證信證向原告表示依勞動基準法第12條第1項第6款規定
  終止僱傭契約等情，業據提出被告108年12月18日懲處令、109
  年2月10日懲處令、109年4月6日調動令、存證信證為證(見原
  證2至4、30)，被告亦不爭執，堪信屬實。
　惟原告主張：上開調動、處分之理由均不實，且被告未公布員
  工獎懲作業實施要點，卻據以處罰原告，其記原告1大過2小過
  並先後將原告調至臺北欣欣百貨專櫃、金門總公司、金門包裝
  廠，既逾懲罰標準，又重複處罰，不僅影響原告考績，更導致
  原告無法領取年終獎金，有濫用權利及違反明確性原則、比例
  原則、一事不二罰原則、一事不再理原則、相當性原則、懲戒
  程序公平性原則、勞動基準法第10條之1規定等情形，故上開
  調動及處分均無效，被告應回復原告為臺北展售處業務處事務
  員之原職，另被告終止僱傭契約不合法，兩造間之僱傭關係仍
  存在等語，被告否認之。經查：
　㈠關於108年12月18日記過處分、108年8月16日調動與109年4月
    6日調動：
　　⒈勞雇關係中之勞工，是在從屬關係下為雇主提供勞務，具
      有人格從屬性，除提供勞務之時間、地點及方式須服從雇
      主指揮監督外，亦須接受雇主考核、懲戒；雇主行使考核
      權、懲戒權，若未濫用權利或剝奪勞工身分，難認其不得
      行使或其行使無效。另雇主調動勞工工作，除不得違反勞
      動契約之約定外，依勞動基準法第10條之1規定，應符合
      「基於企業經營上所必須，且不得有不當動機及目的。但
      法律另有規定者，從其規定」、「對勞工之工資及其他勞
      動條件，未作不利之變更」、「調動後工作為勞工體能及
      技術可勝任」、「調動工作地點過遠，雇主應予以必要之
      協助」、「考量勞工及其家庭之生活利益」等原則，其立
      法目的亦在於防免雇主調動勞工工作時濫用權利，故衡量
      雇主調動勞工工作是否符合上開原則時，若非其不符合之
      情節已達濫用權利程度，尚難遽認其調動無效。
　　⒉被告辯稱：兩造所訂勞動契約第3條、第12條約定原告工作
      地點以金門、臺灣為原則，並配合被告營運而定，其考核
      及獎懲依被告所訂工作規則或各項規定辦理，因原告在臺
      北展售處擔任事務員期間，藉職務之便，將非屬被告所有
      之酒品放置門市，擅自利用被告之平台銷售，違反被告之
      規定，且致消費者抱怨而於108年5月24日檢舉，被告經法
      務政風處人員於同年6月3日前往門市訪查，人事評議委員
      會於同年7月24日、12月11日決議記原告1大過2小過並調
      離現職後，考量在臺灣所設門市均有涉外業務，乃以108
      年12月18日懲處令將原告記1大過2小過，並調回金門總公
      司，不得辦理涉外業務等語，已提出勞動契約、工作規則
      、員工獎懲作業實施要點、法務政風處簽、通訊軟體對話
      紀錄、108年6月3日訪查紀錄表、108年度第3次與第6次人
      事評議委員會審議員工獎懲案會議紀錄、108年12月18日
      懲處令為證(見被證1、卷第107至125頁之附件1至2、被證
      2至7)，所辯並非無據。
　　⒊審酌108年12月18日記過處分之懲處事由為「於108年度利
      用公司平台完成非屬公司財務(物)之酒品交易行為，另未
      徵得消費者同意，私下將消費者寄放門市之酒品價差變賣
      ，使消費者對公司產生不信任及客訴抱怨，違反公司規定
      」(見原證2)，與被告法務政風處人員於同年6月3日前往
      臺北門市訪查原告之紀錄表、同年6月28日簽說明一所載
      內容相符(見被證4、2)，且依原告主張：訴外人賴思潔等
      人向被告購買酒品套裝組(下稱系爭酒品)後，於103年間
      委託原告協助保管及轉售，原告將系爭酒品寄放友人處，
      嗣因賴思潔等人於108年4月17日要求取回系爭酒品，原告
      方將系爭酒品搬至門市以便裝箱寄還賴思潔等人等語，以
      及所提108年5月間對話紀錄記載賴思潔向原告表示「運成
      哥！要記得我們的酒唷！還有已賣掉的祥龍迎珠的$唷」
      、「你幫我們賣出的酒也沒詢問過我們！最主要是她們希
      望整組一起賣」等語(見原證6、16)，可見原告確曾受消
      費者(即被告之客戶)委託保管及轉售系爭酒品，系爭酒品
      亦曾於消費者購買後出現在被告之門市，且消費者除要求
      原告交付轉售系爭酒品之價金外，亦指摘原告轉售前未徵
      詢消費者意見等情(見被證3)，難認108年12月18日記過處
      分之懲處事由有何不實，從而難認被告其後所為調動是基
      於不實之事由。
　  ⒋其次，兩造所訂勞動契約第12條約定原告之考核及獎懲依
      被告所訂工作規則或各項規定辦理，已如前述。審酌108
      年12月18日記過處分之依據是被告108年度第3次與第6次
      人事評議委員會決議及被告所訂員工獎懲作業實施要點第
      貳點第8項第12款「員工有下列各款情事之一者，得予記1
      大過：…違反本公司各項規定，致使公司蒙受損害，情節
      重大」之規定(見原證2、卷第123至124頁之附件2)，以及
      被告於勞動契約第13條對於原告服務與紀律之規範包括「
      (第1項)乙方(即原告)應遵守甲方(即被告)訂定的工作規
      則或各項規定，並應謙和、誠實、謹慎、主動、積極從事
      工作」、「(第5項)受僱於本公司(即被告)期間不可同時
      為競爭者、客戶或供應商工作」(見被證1)，可見108年12
      月18日記過處分之懲處事由即原告「利用公司平台完成非
      屬公司財務(物)之酒品交易行為」、「未徵得消費者同意
      ，私下將消費者寄放門市之酒品價差變賣」等行為，不無
      違反被告於勞動契約第13條所定之服務與紀律規範，故被
      告綜合考量原告上開行為及被告因此所受損害，對原告記
      1大過2小過，難認有違反明確性原則、比例原則、一事不
      二罰原則、一事不再理原則、相當性原則、懲戒程序公平
      性原則或其他濫用權利情形。
　　⒌至於108年12月18日懲處令之説明二所載「職務調整調回金
      門總公司且不得辦理涉外業務」部分(見原證2)，既非列
      在主旨之懲處範圍，且被告辯稱：原告因違反被告規定致
      消費者申訴抱怨，經人事評議委員會於同年12月11日決議
      記1大過2小過並調離現職後，被告考量在臺灣所設門市均
      有涉外業務，乃於同年12月18日發布懲處令時，另調整職
      務，將原告調回金門總公司，不得辦理涉外業務等語，核
      與108年度第6次人事評議委員會審議員工獎懲案會議紀錄
      所載臨時動議提案一之説明二「業務處臺北分公司店長李
      麗雯…於108年度利用公司平台完成非屬本公司財物之酒品
      交易行為，另未徵得消費者同意，私下將消費者寄放在該
      門市酒品價差變賣，造成消費者對公司不信任及客訴抱怨
      …」與決議「⒈…店長李麗雯記2大過，解除職務並調回金門
      總公司且不得辦理涉外業務。⒉另攸關本案懲處人員甲○○
      調離現職乙案，需一併通盤考量辦理」等語相符(見被證6
      )，可見被告是因原告及其店長在門市工作期間同有違規
      行為，經人事評議委員會決議記過懲處外，另認為不得辦
      理涉外業務，乃調整原告職務，將原告調回無涉外業務之
      金門總公司，以防免日後原告在門市工作復生弊端，堪認
      是基於企業經營上所必須之調動，難認是重複懲處。另關
      於109年4月6日調動，被告辯稱：因金門總公司行政部門
      無適當職務可安排而改調包裝廠等語，核與被告業務處於
      109年3月23日簽請「考量本案李員調回總公司行政部門尚
      無適當職務可安排(需辦理無涉外業務)，本處建議改調包
      裝廠」等語相符(見被證14)，可見「改調包裝廠」是因應
      108年12月18日懲處令說明二「職務調整調回金門總公司
      且不得辦理涉外業務」並為符合被告經營現況之具體處置
      ，亦難認是重複懲處。又縱然108年12月18日記過處分影
      響原告當年度考績，導致原告無法領取年終獎金，應是原
      告有違反勞動契約情形而不符合「全年工作並無過失」所
      致(參見勞動基準法第29條規定)，難認是重複處罰。　　
      　
　　⒍關於108年8月16日調動，被告辯稱：該調動是基於經營及
      業務上需要所為職務調整，與108年12月18日記過處分無
      涉等語，並提出被告業務處108年7月26日便簽為證(見被
      證15)，審酌其調動是在108年12月18日記過處分之前，且
      上開便簽說明一記載「原臺北展售處近期因桃園展店及人
      員產假(2員)等，致銷售營業員人力不足，8月份外展及促
      銷活動繁多，考量門市營業需求，經內部綜合評估後，自
      108年8月16日起人員異動如下：㈠原臺北展售處事務員甲○
      ○調派至臺北欣欣百貨專櫃。㈡原臺北欣欣百貨專櫃營業員
      葛恒甫調派至臺北展售處」等語，原告又未主張曾於該次
      調動時有何爭執，難認其調動之理由不實，亦難認其調動
      有懲罰性質或被告有何濫用權利情形。
　　⒎原告雖另主張：109年4月6日調動違反勞動基準法第10條之
      1所定「對勞工之工資及其他勞動條件，未作不利之變更
      」、「調動後工作為勞工體能及技術可勝任」、「調動工
      作地點過遠，雇主應予以必要之協助」、「考量勞工及其
      家庭之生活利益」等原則，應無效等語，惟被告否認之。
      經查：
　　　⑴原告雖主張：其工作地點在臺北市，且患有懼高症、恐
        慌症及廣泛性焦慮症，不能搭乘飛機，曾於108年間告
        知被告，被告卻將原告調至須搭乘飛機往返之金門工作
        ，對原告之勞動條件為不利之變更，原告之體能不適任
        調動後之工作等語，並提出診斷證明書(原證14、9林威
        廷身心精神科診所部分，原證22、24三軍總醫院附設民
        眾診療服務處精神科部分)、診所藥品明細收據與精神
        科醫療費用收據(原證26)、108年5月3日對話紀錄(原證
        28)為證。惟審酌兩造所訂勞動契約第3條既約定原告工
        作地點以金門、臺灣為原則，並配合被告營運而定(見
        被證1)，可見原告於締約時已知悉並同意受僱期間配合
        被告營運需要在金門或臺灣工作，此為兩造約定之勞動
        條件，故被告於109年4月6日調動將原告調至金門包裝
        廠，難認是對原告之勞動條件為不利之變更。再審酌10
        8年4月29日診斷證明書記載醫囑「宜規則追蹤治療，因
        高度會誘發個案恐慌發作如心悸呼吸窘迫等症狀，建議
        減少暴露的機會如搭飛機或高處開車」等語(見原證14)
        ，以及原告於108年4月17日至29日就醫後，在109年1月
        11日就108年12月18日記過處分提出申訴(見被證9)之前
        ，未見遵從醫囑規則追蹤治療，直到109年3月2日起方
        陸續就醫20次(3月2日至7月6日在林威廷身心精神科診
        所就醫10次，7月9日至12月29日在三軍總醫院附設民眾
        診療服務處精神科就醫10次，見原證9、22、24、26)，
        可見原告知悉108年12月18日記過處分之前，縱然有診
        斷證明書所稱病症，應僅須規則追蹤治療，至於搭乘飛
        機，亦僅須減少，難認不能搭乘，且原告既然於108年4
        月29日就醫後逾10個月未曾追蹤治療，難認其後仍受上
        開病症所擾而須減少搭乘飛機。故縱然原告曾將108年4
        月29日診斷證明書提示被告，亦難認被告所為109年4月
        6日調動違反「調動後工作為勞工體能及技術可勝任」
        之原則而濫用其權利。
　　　⑵原告雖主張：被告將原告工作地點自臺北市調動至金門
        縣，顯然過遠，原告因須負擔高額交通費用及租屋費用
        致實質上減薪，其調動對原告之勞動條件為不利之變更
        ，被告又未予以必要之協助等語。惟109年4月6日調動
        難認對原告之勞動條件為不利之變更，已如前述，且被
        告辯稱：其已提供原告適當租屋資訊等語，業據提出存
        證信函及回執為證(見被證16)，亦難遽認被告未曾予以
        必要之協助。從而難認109年4月6日調動違反「調動工
        作地點過遠，雇主應予以必要之協助」之原則而有濫用
        權利情形。
　　　⑶原告雖主張：其與高齡75歲之母親及兩名8歲女兒同住，
        兩名女兒因早產而須經常前往醫院復健，且長女患第1
        類輕度智力功能障礙，均高度仰賴原告每日貼身協助照
        顧，109年4月6日調動致原告大幅縮短陪伴照顧家人之
        時間，對原告之家庭生活造成重大不利益，被告又未給
        予任何協助等語，惟僅提出輕度身心障礙證明(記載障
        礙類別b117.1，應指心智商數在84至70之間，或於成年
        後心智年齡介於12歲至未滿15歲之間)為證(見原證11)
        ，別無舉證證明原告之母親及女兒如何高度仰賴原告每
        日貼身協助照顧，難認被告應如何考量原告及其家庭之
        生活利益而未考量，從而難認109年4月6日調動違反「
        考量勞工及其家庭之生活利益」之原則而有濫用權利情
        形。
　　　⑷綜上，原告主張109年4月6日調動違反勞動基準法第10條
        之1規定而無效等語，並不足採。　　　
　　⒏綜上，原告主張：108年12月18日記過處分、108年8月16日
      調動與109年4月6日調動有濫用權利、違反明確性原則、
      比例原則、一事不二罰原則、一事不再理原則、相當性原
      則、懲戒程序公平性原則、勞動基準法第10條之1規定等
      情形，均無效等語，難認可採，原告請求被告回復原告為
      臺北展售處業務處事務員之原職，亦無理由。
  ㈡關於109年2月10日申誡處分：
　　109年2月10日申誡處分之懲處事由為「李員(即原告)身為該
    單位倉管人員，本應善盡職責，落實盤點相關作業，經該單
    位主管提醒，仍未落實工作項目，怠忽交辦事項；對主管交
    付工作，漫不經心，以致造成年終盤點作業困難，事後錯誤
    造成，未具悔改之意」(見原證3懲處令)，原告雖主張上開
    懲處事由不實，惟被告辯稱：原告調至臺北欣欣百貨專櫃後
    ，須負責倉管業務，包括每週1次及年終盤點作業，卻屢未
    執行，經主管提醒後，仍不為所動，被告乃為懲處等語，核
    與所提108年9月6日至7日對話紀錄、儲存紀錄卡、被告業務
    處109年1月15日簽、108年12月12日及24日對話紀錄、被告
    業務處意見、108年12月30日出差報告表、原告109年2月23
    日申訴申請、被告109年3月13日書函之記載相符(見被證17
    至23、25、26)，難認109年2月10日申誡處分之懲處事由不
    實或被告有何濫用權利情形。故原告主張109年2月10日申誡
    處分無效，難認可採。　　
　㈢原告請求確認兩造間僱傭關係存在，並請求被告自110年8月1
    日起按月發給工資43,735元，為無理由：
　　被告辯稱：原告曾申請於109年8月6日至110年8月5日留職停
    薪獲准，期滿後未前往金門包裝廠復職，卻前往臺北欣欣百
    貨專櫃等情，核與原告所提109年8月5日被告書函、110年8
    月5日至6日對話紀錄相符(見原證29、32、33)，原告亦不爭
    執，堪信屬實。惟被告辯稱：原告前往臺北欣欣百貨專櫃不
    符債之本旨，迄110年8月12日連續曠工3日以上，被告乃寄
    發存證信函向原告表示依勞動基準法第12條第1項第6款「無
    正當理由繼續曠工3日」之規定終止僱傭契約等語，原告則
    主張被告終止契約不合法。經查：
　　⒈原告主張108年8月16日、109年4月6日調動均無效，為無理
      由，已如前述，故原告於留職停薪期滿前1日，經被告提
      醒翌日復職須前往金門包裝廠報到(見原證32對話紀錄)，
      本應於110年8月6日前往金門包裝廠工作。惟原告經提醒
      後，卻回復表示：其無法搭乘飛機前往金門，且近日無前
      往金門之船班，故無法前往金門服勞務等語，翌日則表示
      前往臺北欣欣百貨專櫃等語(見原證32、33對話紀錄)，故
      被告辯稱：原告於110年8月6日前往臺北欣欣百貨專櫃不
      符債之本旨等語，並非無據。
　　⒉再者，原告雖於110年8月5日向被告表示無法搭乘飛機前往
      金門服勞務等語，然依所提109年7月21日、同年8月13日
      、110年8月11日診斷證明書及精神科醫療費用收據之記載
      ，原告自109年8月6日起留職停薪1年期間，僅於同年8月1
      3日、9月10日、10月8日、11月5日、12月1日、12月29日
      前往三軍總醫院附設民眾診療服務處精神科就醫6次，其
      後直到110年8月11日方再就醫1次(見原證22、24、34、26
      )，參酌109年8月13日及110年8月11日診斷證明書所載病
      名「適應障礙合併焦慮憂鬱」及醫師囑言「於109年7月9
      日本院精神科初診，施予藥物治療中。宜門診複查。因症
      狀故建議不宜搭飛機」(見原證24、34)，難認原告因所載
      病症致不能搭乘飛機，且原告既然於109年12月29日以後
      逾7個月未見就醫治療，亦難認其後仍受上開病症所擾而
      不宜搭乘飛機。另依原告於110年8月5日向被告表示：近
      日查無前往金門之船班，無法前往金門服勞務等語(見原
      證32)，可見原告非不能乘船前往金門，如及早規劃行程
      ，難認無法自110年8月6日起在金門工作。故原告於110年
      8月5日向被告表示無法前往金門服勞務，難認有正當理由
      。
　  ⒊綜上，原告自110年8月6日起未前往金門包裝廠給付勞務，
      被告於同年月12日以原告連續曠工3日為由，寄發存證信
      函向原告表示依勞動基準法第12條第1項第6款規定終止僱
      傭契約，並非無據，兩造間之僱傭關係因此於同年月16日
      原告收受存證信函時(見卷第610頁)消滅，原告請求確認
      兩造間之僱傭關係存在，並請求被告自110年8月1日起按
      月發給工資43,735元，為無理由。
綜上所述，原告請求確認108年12月18日記過處分、109年2月10
  日申誡處分、108年8月16日調動、109年4月6日調動均無效，
  並據以請求命被告回復原告為臺北展售處業務處事務員之原職
  ，又以被告終止僱傭契約不合法為由，請求確認兩造間僱傭關
  係存在，並依民法第487條規定請求命被告給付原告如附表編
  號2第㈤項所示，均無理由，應予駁回。
本件事證已臻明確，兩造其餘攻擊防禦方法及所提證據，核與
  本件判決結果不生影響，爰不另一一論述，併予敘明。
據上論結，本件原告之訴為無理由。依民事訴訟法第78條，判
  決如主文。
中　　華　　民　　國　　110 　年　　10　　月　　15　　日
                勞動法庭  法  官  林玲玉
以上正本係照原本作成。
如對本判決上訴，須於判決送達後20日內向本院提出上訴狀。如
委任律師提起上訴者，應一併繳納上訴審裁判費。
中　　華　　民　　國　　110 　年　　10　　月　　15　　日
                          書記官  張婕妤
附表：原告訴之聲明  1.起訴時 ㈠確認被告108年12月18日酒人字第0000000000號令及109年2月10日金酒人字0000000000號令之懲戒處分無效。 ㈡確認被告108年8月16日及109年4月6日金酒人字0000000000號令之調動處分無效。 ㈢被告應回復原告為臺北展售處業務處事務員之原職。 2.變更後 ㈠確認被告108年12月18日酒人字第0000000000號令及109年2月10日金酒人字0000000000號令之懲戒處分無效。 ㈡確認被告108年8月16日及109年4月6日金酒人字0000000000號令之調動處分無效。 ㈢被告應回復原告為臺北展售處業務處事務員之原職。 ㈣確認兩造間僱傭關係存在。　 ㈤被告應自110年8月1日起至原告復職前1日止，按月於每月1日給付原告新臺幣43,735元及各自每月2日起至清償日止按年利率5%計算之利息。